臺灣高等法院臺中分院刑事判決　　　　　96年度上易字第32號
上　訴　人　臺灣臺中地方法院檢察署檢察官
被　　　告　丙○○
上列上訴人因加重竊盜案件，不服臺灣臺中地方法院95年度易字
第2451號，中華民國95年11月9日第一審判決（起訴案號：臺灣
臺中地方法院檢察署95年度偵字第15186號），提起上訴，本院
判決如下：
    主  文
原判決撤銷。
丙○○共同竊盜，處有期徒刑捌月。又共同攜帶兇器竊盜，累犯
，處有期徒刑壹年。扣案之Ｔ型扳手壹支，沒收。主刑部分應執
行有期徒刑壹年陸月。
    事  實
一、丙○○前因違反槍砲彈藥刀械管制條例案件，經臺灣雲林地
    方法院判處有期徒刑1年2月確定，經送監執行，於民國95年
    1月27日縮短刑期假釋付保護管束，並於95年4月25日縮刑期
    滿未經撤銷假釋，以已執行完畢論。詎丙○○不知悔悟，與
    被告王源勳共同於95年5月22日凌晨4時，在臺中市○○路與
    青海路口附近，由被告丙○○把風、王源勳下手，共同以徒
    手竊取莊燕燕所有車牌號碼0631-LA號自用小客車1輛。又因
    王源勳（原審審理中）因林永勝（嗣通緝到案後，原審另行
    審結）於95年7 月上旬某日表示王源勳如竊取並交付豐田廠
    牌、銀白色、排氣量為2694CC之特定型式車輛，其即以新臺
    幣（下同）3 萬元之代價向王源勳購買，丙○○受王源勳邀
    約，即與王源勳、林永勝等三人共同基於意圖為自己不法所
    有之竊盜犯意聯絡，推由王源勳、丙○○二人著手行竊，丙
    ○○與王源勳二人並於95年7月10日凌晨4時50分，在臺中市
    ○○路與向上路口，見乙○○所有車牌號碼1951-PR 號自用
    廂型小客車停放該處，且該車符合林永勝所指定之車輛型式
    ，隨即由王源勳負責持型尖且質地堅硬，客觀上足以作為兇
    器之Ｔ型扳手1 支撬開門鎖發動該車，丙○○則負責在場把
    風，以此方式共同竊得乙○○所有停放該處之車牌號碼1951
    -PR 號自用廂型小客車，得手後，由王源勳開竊得之贓車逃
    離現場，丙○○則開另1 輛車牌號碼不詳之自用小客車尾隨
    在後，一同前往林永勝所指示位在臺中市○○路○ 段533之1
    號之「傑聯汽車修配廠」，將竊得之該輛車牌號碼 1951-PR
    號贓車交付林永勝。嗣經警於95年7月10日8時，在臺中市○
    ○路○段533之1 號「傑聯汽車修配廠」查獲，並扣得王源勳
    所有作為竊取該車之Ｔ型扳手1支。
二、案經臺中市警察局第六分局報請臺灣臺中地方法院檢察署檢
    察官偵查起訴。
    理  由
一、訊據被告丙○○對於前揭犯罪事實於警詢及偵查中均坦承不
    諱，惟於原審審理時堅詞否認有何公訴意旨所指此部分之犯
    行，辯稱：其並未與共同被告王源勳共同竊取該輛自用小客
    車，是員警拿共同被告王源勳的筆錄給其看，並要求其與共
    同被告王源勳再背其他的案件，其確實沒有與共同被告王源
    勳共同竊取車牌號碼0631-LA 號自用小客車，在檢察官內勤
    訊問時坦承這件竊盜案，係為換取交保之機會，所以才在檢
    察官內勤訊問時，就員警詢問筆錄及檢察官訊問時對犯罪事
    實均加以坦承云云（見原審審判筆錄）。
二、經查：(一)證人洪平洲於95年10月l9日到庭證述時，距查獲之
    時已經逾3 月餘，何以能明確記憶查獲當時被告等人所供述
    竊取之車輛？況一般員警經辦的案件繁多，何以能鉅細靡遺
    記住每個案件的細節？自應以經過被告等確認後之警詢、偵
    訊筆錄之記載為準，即被告等所供該時、地竊得之車輛應係
    豐田、銀色廠牌之車輛無訛。(二)另經調閱被告所有0000-000
    000號、同案被告王源勳所有0000-000000號行動電話之通聯
    資料，被告於 95年5月22日上午9時56分、9時57分、10時25
    分、ll時8 分，其通訊服務基地臺位置分別在: 雲林縣元長
    鄉、土庫鎮、彰化縣溪洲鄉○○路、臺中市○區○○路l 段
    等，同案被告王源勳於 95年5月22日上午4時38分、ll時9分
    之基地臺位置在: 臺中市○○路○段306號、臺中市○區○○
    路l 段，而期間基地臺位置依序歷經：彰化縣溪湖鎮、埤頭
    鄉、溪洲鄉、雲林縣口湖鄉、東勢鄉、四湖鄉、褒忠鄉、臺
    中縣烏日鄉、臺中市北屯區等，有通聯資料在卷可佐（詳本
    署95年度蒞字第6599號），則以被告等之通聯資料有時間、
    地點上之密接，可合理推論被告等2人自95年5月22日清晨起
    至中午均在一起，且其行程從臺中市○○路向南行駛至雲林
    縣口湖鄉後，再返回臺中市○區○○路附近。又被告等於警
    詢、偵查中供稱車牌號碼0631-LA號自小客車係於95年5月22
    日4時許，在臺中市○○路與青海路竊取，得手後旋至雲林
    縣口湖鄉臺61線快車道下，出售給「老二」之男子變現等語
    ，觀諸車輛失竊的地點、銷贓處所，與被告等當天行程大致
    相符，被告等於警詢、偵查中所供，應與事實相符，其審理
    中辯稱為換取交保機會而配合坦承等情，無非係事後飾責之
    詞，顯不足信。且據共同被告王源勳於於警詢、檢察官偵查
    中及原審審理時供陳明確，並據被害人乙○○於警詢、證人
    湯添智於警詢及檢察官偵查中證述明確，且有臺中市警察局
    車輛協尋、車牌遺失（尋獲）通報單1份、贓物認領保管單1
    份、現場圖1份、照片5張附卷可稽，復有Ｔ型扳手1支扣案
    可佐，被告丙○○自白核與事實相符，事證明確，其前開共
    同竊盜、共同攜帶兇器竊盜犯行堪以認定。
三、新舊法比較部分：
（一）刑法第2條第1項但書所規定適用最有利於行為人之法律，
      係指行為人行為時與行為後裁判時之法律皆有處罰之規定
      ，始有比較新舊法之適用。而新舊法何者最有利於行為人
      ，固應就罪刑有關法定加減原因等規定之情形，而為比較
      ，但對於犯罪構成要件是否寬鬆，乃屬犯罪成立與否之範
      圍，與是否有利之比較無涉（最高法院93年臺上字第4164
      號判決參照）。又本件被告行為後，刑法第28條關於「實
      施」之文字雖已修正為「實行，惟此僅為杜爭議，而確定
      在「實行」概念下之共同參與行為，始成立共同正犯之概
      念，對於共同正犯之處罰規定之規定並無不同，是刑法關
      於共同正犯之處罰規定於新舊法均無不利之情形，依刑法
      第二條第一項前段之規定，應逕行適用被告行為時之法律
      規定，即應適用修正前刑法第28條之規定論處。
（二）修正後刑法第2條第1項規定：「行為後法律有變更者，適
      用行為時之法律。但行為後之法律有利於行為人者，適用
      最有利於行為人之法律」。被告行為後，刑法第51條業於
      民國94年2月2日修正公布，並於95年7月1日施行，修正前
      刑法第51條規定：「數罪併罰，分別宣告其罪之刑，依左
      列各款定其應執行者：」其中第5 款規定：「宣告多數有
      期徒刑者，於各刑中之最長期以上，各刑合併之刑期以下
      ，定其刑期。但不得逾二十年。」修正後刑法第51條第 5
      款規定：「宣告多數有期徒刑者，於各刑中之最長期以上
      ，各刑合併之刑期以下，定其刑期。但不得逾三十年。」
      比較結果，修正後刑法並非較有利於行為人，依刑法第 2
      條第1 項前段之規定，仍應依修正前刑法，定其應執行之
      刑。
四、查被告丙○○與共同被告王源勳二人共同行竊車牌號碼0631
    -LA、1951-PR號之自用小客車2 輛既遂，足認其等確有為自
    己不法所有之意圖甚明，又螺絲起子及Ｔ型扳手，均屬型尖
    且質地堅硬之物，客觀上均足以危害他人之生命、身體安全
    ，皆屬兇器。核被告丙○○所為，係犯刑法第320條第1項之
    普通竊盜罪及第321 條第1項第3款之攜帶兇器竊盜罪。被告
    丙○○與共同被告王源勳間，就前開竊取車牌號碼 0631-LA
    號自用小客車之犯行，有犯意之聯絡與行為之分擔，應依刑
    法第28條規定，均論以共同正犯；而被告丙○○與共同被告
    王源勳、林永勝間，就前開竊取車牌號碼 1951-PR號自用小
    客車之犯行，事前共謀，且推由被告王源勳、丙○○二人下
    手行竊，顯見其等有犯意連絡，行為分擔，均為共同正犯。
    且查，被告丙○○前因違反槍砲彈藥刀械管制條例案件，經
    臺灣雲林地方法院判處有期徒刑1年2月確定，經送監執行，
    於95年1月27日縮短刑期假釋付保護管束，並於95年4月25日
    縮刑期滿未經撤銷假釋，以已執行完畢論，有臺灣高等法院
    被告前案紀錄表1份附卷可憑，茲於5年以內再故意犯本件有
    期徒刑以上之罪，不論依修正前之刑法第47條，或修正後之
    刑法第47條第1 項之規定，均構成累犯，對被告而言並無有
    利或不利之情形，自不生新舊法比較之問題，應逕依修正前
    之刑法第47條，論以累犯，並加重其刑。又被告所犯普通竊
    盜罪、攜帶兇器竊盜罪二罪之間，犯意各別，行為互殊，應
    予分論併罰。原審對被告論罪科刑，固無非見，惟查：被告
    另犯普通竊盜罪事實，原審疏未斟酌，即有未當，檢察官據
    此上訴指摘原判決不當，為有理由，自應由本院將原判決予
    以撤銷改判。爰審酌被告丙○○年輕力壯、不思循合法途徑
    獲得財富，其犯罪所生危害，及被告丙○○於本案之分工、
    地位等一切情狀，量處如主文第2 項所示之刑。扣案之Ｔ型
    扳手1 支，係共同被告王源勳所有，供其等共同行竊車牌號
    碼 1951-PR號自用小客車所用之物，業據共同被告王源勳於
    原審審理時供陳明確，應依刑法第38條第1項第2款之規定宣
    告沒收。
五、據上論斷，應依刑事訴訟法第369條第1 項前段、第364條、
    第299條第1項前段，修正前刑法第28條、第47條、第51條第
    5款、刑法第320條第1 項、第321條第1項第3款、第38條第1
    項第2款，判決如主文。
本案經檢察官甲○○到庭執行職務。
中　　華　　民　　國　　96　　年　　2 　　月　　6　　日
　　　　　　刑事第六庭    審判長法　官  李  文  雄
　　　　　　　　　　　　　　　  法　官  邱  顯  祥
　　　　　　　　　　　　　　　  法　官  劉  連  星
上列正本證明與原本無異。
不得上訴。
                                書記官  林  素  妃
中　　華　　民　　國　　96　　年　　2 　　月　　6　　日
附錄：本案論罪科刑法條全文
中華民國刑法第320條第1項
意圖為自己或第三人不法之所有，而竊取他人之動產者，為竊盜
罪，處5年以下有期徒刑、拘役或5百元以下罰金。
中華民國刑法第321條第1項第3款
犯竊盜罪而有左列情形之一者，處6月以上、5年以下有期徒刑：
三  攜帶兇器而犯之者。
